【裁判字號】    97,抗,1431
【裁判日期】    970829
【裁判案由】    返還提存物
【裁判全文】
臺灣高等法院民事裁定                  97年度抗字第1431號
抗  告  人  天二科技股份有限公司
法定代理人  乙○○
相  對  人  第一電阻電容器股份有限公司
法定代理人  甲○○
上列當事人間因返還提存物事件，對於中華民國97年6月25日臺
灣臺北地方法院97年度聲字第2124號所為裁定提起抗告，本院裁
定如下：
    主  文
原裁定廢棄。
原法院九十四年度存字第五九三七號提存事件抗告人所提存之第
一商業銀行可轉讓定期存單新台幣壹佰伍拾萬元，准予返還。
聲請及抗告訴訟費用由相對人負擔。
    理  由
一、按訴訟終結後，供擔保人證明已定二十日以上之期間，催告
    受擔保利益人行使權利而未行使，或法院依供擔保人之聲請
    ，通知受擔保利益人於一定期間內行使權利並向法院為行使
    權利之證明而未證明者，法院應依供擔保人之聲請，以裁定
    命返還其提存物，民事訴訟法第104條第1項第2款定有明文
    。上開規定，於其他依法令供訴訟上之擔保者準用之，並為
    同法第106條所規定。又對於法定代理人之送達，亦得於當
    事人本人之事務所或營業所行之，民事訴訟法第136條第3項
    亦有明文。
二、本件聲請及抗告意旨略以：抗告人前遵原法院94年度裁全字
    第9410號民事裁定為擔保假扣押，曾提供新台幣1,500,000
    元為擔保金，並以原法院94年度存字第5937號提存事件提存
    在案；茲因該訴訟業已終結並經抗告人定20日以上期間催告
    受擔保利益人即相對人行使權利而未行使，爰聲請返還擔保
    金等語。並提出提存書、假扣押裁定、民事判決、確定證明
    書、催告函暨掛號郵件收件回執等為證。
三、經查，抗告人催告相對人行使權利之存證信函係向相對人之
    公司地址為送達，已於97年4月26日經該址大廈管理員林振
    賢以受僱人身分蓋章代收，此有收件回執上所蓋「桂冠大樓
    管理委員會林振賢」章可稽（見原審卷頁20、本院卷頁19）
    ，自生合法送達之效力。參以兩造嗣於97年7月7日就假扣押
    之本案請求簽立和解書，相對人亦未就本件假扣押擔保金主
    張行使權利，有和解書可參（見本院卷頁7-8）。是抗告人
    聲請返還擔保金，核無不合，應予准許。原裁定疏未審究上
    開收件章已表明管理員姓名，因而駁回抗告人之聲請。抗告
    意旨指摘原裁定不當，求予廢棄，為有理由。爰將原裁定廢
    棄，由本院改判如主文第二項所示。
四、據上論結，本件抗告為有理由，爰裁定如主文。
中    華    民    國    97    年    8     月    29    日
                    民事第十四庭
                        審判長法  官  張  蘭
                              法  官  黃麟倫
                              法  官  鄭純惠
正本係照原本作成。
本裁定除以適用法規顯有錯誤為理由，並經本院許可外，不得再
抗告。如提起再抗告，應於收受後10日內委任律師為訴訟代理人
向本院提出再抗告狀。並繳納再抗告費新台幣１千元。
中    華    民    國    97    年    9     月    2     日
                              書記官  劉麗芬


司法院資訊處製作；財團法人民間司法改革基金會備份。
